臺灣高等法院臺南分院刑事判決　　　　　　九十一年度上訴字第一四八號　　　ｇ
　　　上　訴　人　臺灣台南地方法院檢察署檢察官
　　　被　　　告　甲　○　○
右上訴人因被告違反毒品危害防制條例案件，不服臺灣台南地方法院九十年度訴字第
一三一五號中華民國九十年十二月十二日第一審判決（起訴案號：臺灣台南地方法院
檢察署九十年度毒偵緝字第四七三號、九十年度毒偵緝字第四七四號、九十年度毒偵
緝字第四七五號），提起上訴，本院判決如左：
      主      文
原判決撤銷。
甲○○連續施用第一級毒品，累犯，處有期徒刑拾月。
      事      實
一、甲○○前於民國（下同）八十四年間，因違反肅清煙毒條例案件，經本院於八十
    四年十一月四日以八十四年度上訴字第一八四九號判處有期徒刑三年三月確定，
    經入監獄執行，甫於八十八年四月十九日縮刑假釋期滿，以已執行論。甲○○又
    於八十七年間，因施用毒品案件，經台灣台南地方法院以八十七年度毒聲字第一
    ０四號裁定送觀察、勒戒後，認無繼續施用毒品之傾向，由台灣台南地方法院檢
    察署檢察官於同年十月三十一日以八十七年度毒偵字第六七七三號為不起訴處分
    確定在案。詎甲○○仍不知悔改，明知海洛因係毒品危害防制條例所明定之第一
    級毒品，不得持有及施用，竟另行基於施用第一級毒品海洛因之概括犯意，於上
    開不起訴處分確定後五年內，即自八十九年九月二十五日起至九十年八月三十一
    日晚上十一時許回溯二十四小時內之某時止，先後在其位於台南市○區○○街十
    九號住處，將第一級毒品海洛因稀釋注入針筒再加以注射血管或摻入香菸內吸食
    等方式，連續施用第一級毒品海洛因多次。嗣先後於八十九年九月二十六日、九
    十年一月十六日、同年三月九日、同年八月三十一日晚上十一時許，分別為警在
    其上址住處前及高雄市○○區○○路與大同路口查獲。又經台灣台南地方法院檢
    察署檢察官聲請台灣台南地方法院於九十年二月二十日以九十年度毒聲字第三九
    七號裁定令入勒戒處所執行觀察、勒戒後，認有繼續施用毒品之傾向，復經台灣
    台南地方法院於同年十月五日以九十年度毒聲字第二○七六號裁定令入戒治處所
    施以強制戒治一年確定。
二、案經台南市警察局第三分局報請台灣台南地方法院檢察署檢察官偵查起訴。並經
    檢察官就八十九年八月卅一日查獲部分移併審理。
      理      由
一、訊據被告甲○○對於右揭時地連續施用第一級毒品海洛因多次之事實坦承不諱，
    且其先後為警查獲後所採集之尿液檢體，經送鑑驗結果，均呈嗎啡陽性反應（按
    海洛因係由嗎啡經化學合成而製得，經注射進入人體後，因代謝分解成嗎啡，因
    此施打海洛因後，由尿液中檢驗結果仍為嗎啡反應），亦有台南市衛生局八十九
    年十二月二十六日、九十年一月十九日、同年三月十三日（）南市衛驗字第八
    九一一八三、九○○○五一、九○○一六○號檢驗成績書各一紙在卷可稽，是被
    告自白與事實相符，自堪採信。又被告前於八十七年間，因違反毒品危害防制條
    例案件，經觀察、勒戒後，由台灣台南地方法院檢察署檢察官於八十七年十月三
    十一日以八十七年度毒偵字第六七七三號為不起訴處分確定，業如前述，其於上
    開不起訴處分確定後五年內，再犯本件毒品危害防制條例第十條之罪，經觀察勒
    戒後認有繼續施用傾向，亦有台灣台南看守所附設勒戒處所九十年九月二十一日
    南所文衛字第一五七○—五號函送之證明書一份附卷可稽。本案事證明確，被告
    犯行洵堪認定，自應依法論科。
二、查海洛因依其成癮性、濫用性及對社會危害性之程度，已為毒品危害防制條例第
    二條第二項第一款列為第一級毒品。核被告所為，係犯毒品危害防制條例第十條
    第一項之施用第一級毒品罪。又被告施用時非法持有第一級毒品海洛因之低度行
    為，已為其施用之高度行為所吸收，不另論罪。其先後多次施用第一級毒品海洛
    因之犯行，時間緊接，方法相同，觸犯犯罪構成要件相同之罪名，顯係基於概括
    犯意反覆實施，為連續犯，應依連續犯之規定論以一罪，並依法加重其刑。而被
    告於九十年八月三十一日晚上十一時許回溯二十四小時內某時，在台南市○○街
    十九號住處施用第一級毒品部分，雖未起訴，惟此部分與起訴部分有連續犯裁判
    上一罪關係，本院自應併予審酌。又被告有如事實欄所述之科刑及執行紀錄，有
    卷附臺灣高等法院被告全國前案紀錄表可按，其受有期徒刑之執行完畢，五年以
    內再犯有期徒刑以上之罪，為累犯，應依刑法累犯之規定，加重其刑，並依刑法
    第七十條之規定遞加重其刑。
三、原審予以論罪科刑，固非無見。惟查：被告另於九十年八月三十一日晚上十一時
    許回溯二十四小時內某時，在臺南市○○街十九號住處，施用第一級毒品海洛因
    之事實，原判決對於未於起訴書中及而為起訴效力所及之此部分，未及審酌，
    自有未洽。檢察官上訴意旨，據此指摘原判決不當，非無理由，自應予撤銷改判
    ，爰審酌被告施用毒品之犯行，在性質上乃屬對自我身心健康之自戕行為，尚未
    嚴重破壞社會秩序、侵害他人權益，然其前因施用毒品經送觀察勒戒及強制戒治
    後，猶不思戒絕革除惡習，再為本件犯罪，顯未因前所受之觀察勒戒治療處分而
    記取教訓，及被告犯罪後坦承犯行等一切情狀，量處如主文第二項所示之刑。
據上論斷，應依刑事訴訟法第三百六十九條第一項前段、第三百六十四條、第二百九
十九條第一項前段，毒品危害防制條例第十條第一項，刑法第十一條前段、第五十六
條、第四十七條，判決如主文。
本案經檢察官曾銘芳到庭執行職務。
中    華    民    國      九十一      年      二      月      二十      日
                                  臺灣高等法院臺南分院刑事第三庭
                                      審判長法官  黃    崑    宗
                                            法官  莊    俊    華
                                            法官  林    勝    木
右正本證明與原本無異。
如不服本判決，應於判決送達後十日內向本院提出上訴狀，其未敘述理由者並應於提
出上訴狀後十日內向本院補提理由書（應附繕本)。
                                      法院書記官  吳    秋    賢
中    華    民    國      九十一      年      二      月      二十一    日
附錄本案論罪科刑法條：
毒品危害防制條例第十條第一項：施用第一級毒品者，處六月以上五年以下有期徒刑
                              。
